【裁判字號】    89,交易,359
【裁判日期】    890626
【裁判案由】    過失傷害
【裁判全文】
臺灣臺南地方法院刑事判決                        八十九年度交易字第三五九號
    公  訴  人  臺灣台南地方法院檢察署檢察官
    被      告  乙○○
右列被告因過失傷害案件，經檢察官提起公訴 (八十九年度偵字第三一三六號)，本
院判決如左：
    主  文
乙○○因過失傷害人，處有期徒刑參月，如易科罰金，以參佰元折算壹日。
    事  實
一、乙○○無自小客車駕駛執照，竟於民國八十八年八月十八日十八時二十分許，駕
    駛車牌號碼ＦＨ─五四三一號自小客車，沿台南縣西港鄉○○○○○路西港段南
    下車道行駛，途經一二八公里四五０公尺公處，理應注意車輛行駛時，駕駛人應
    注意車前狀況，隨時採取必要之安全措施及行經無號誌之交岔路口，均應減速慢
    行，作隨時停車之準備。而依當時情形，又無不能注意之情事，竟疏於注意，於
    通過上開交岔路口時，適有甲○○騎乘車牌號碼ＭＵＭ─四三八號重機車，於上
    開路段北上行道欲左轉入堤防旁道路，亦應注意支線道車輛行至無號誌之交岔路
    口，其轉彎應暫停讓幹線道車先行，而依當時情形，又無不能注意之情事，竟疏
    於注意，於通過上開交岔路口時，仍貿然轉彎，未注意車前狀況，隨時採取應變
    措施，由於雙方有上述之疏失，乙○○見甲○○之機車左轉時，避煞皆已不及，
    遂於交岔路口撞擊甲○○機車，致甲○○受有右髖脫位併髖臼骨折、右大趾骨折
    之傷害。
二、案經甲○○告訴及台南縣警察局佳里分局報請臺灣臺南地方法院檢察署檢察官偵
    查起訴。
    理  由
一、訊據被告對於右開時、地無照駕車肇事致告訴人甲○○受傷之事實自白不諱，惟
    辯稱：過失僅為無照駕駛云云。按車輛行駛時，駕駛人應注意行經無號誌之交岔
    路口，應減速慢行，作隨時停車之準備及應注意車前狀況，並隨時採取必要之安
    全措施，道路交通安全規則第九十三條第四款、第九十四條第三項定有明文。被
    告駕車自應注意上述道路交通安全規定，且依當時路況，又無不能注意之情形，
    竟疏不注意，以致肇事使人受傷，被告自有過失。雖本件告訴人未注意車前狀況
    ，隨時採取必要之安全措施及行經無號誌交岔路口，轉彎車應讓直行車先行，與
    有過失，然仍不能因告訴人之過失，而解免被告之罪責。本件經送台灣省台南區
    車輛行車事故鑑定委員會鑑定結果，亦認定被告應負肇事次因之過失責任，此有
    該會八十九年四月十四日南鑑字第八九○三一九號鑑定意見書在卷可憑。復有告
    訴人之指訴及道路交通事故調查報告表、財團法人奇美醫院診斷證明書各一紙及
    現場照片七幀附卷可稽。被告之過失駕駛行為，與告訴人之受傷間，確有相當因
    果關係，核被告所辯，顯係事後卸責之詞，委無足採，事證明確，被告犯行洵堪
    認定。
二、核被告所為，係犯刑法第二百八十四條第一項前段之罪。其無照駕車肇事致人受
    傷，應依道路交通管理處罰條例第八十六條第一項規定，加重其刑。本院爰審酌
    被告品性、智識程度、過失程度、犯罪所生之危害及犯後態度等一切情狀，量處
    如主文所示之刑，並諭知易科罰金之折算標準，以示懲儆。
據上論斷，應依刑事訴訟法第二百九十九條第一項前段、刑法第二百八十四條第一項
前段、第四十一條、道路交通管理處罰條例第八十六條第一項，罰金罰鍰提高標準條
例第一條前段、第二條，判決如主文。
本案經檢察官李白松到庭執行職務
中    華    民    國      八十九      年      六      月      二十六    日
                                臺灣臺南地方法院交通法庭
                                        法  官  張      菁
右正本證明與原本無異。
如不服本判決，應於判決送達後十日內向本院提出上訴狀( 應附繕本 )。
                                        書記官  林  木  村
中    華    民    國      八十九      年      六      月      二十六    日
附錄本案論罪科刑法條：
刑法第二百八十四條第一項
  因過失傷害人者，處六月以下有期徒刑、拘役或五百元以下罰金，致重傷者，處一
  年以下有期徒刑、拘役或五百元以下罰金。


司法院資訊處製作；財團法人民間司法改革基金會備份。
